【裁判字號】    92,簡,81
【裁判日期】    921231
【裁判案由】    房屋稅
【裁判全文】
臺中高等行政法院判決                                九十二年度簡字第八一號
    原      告  甲○○
    訴訟代理人  戊○○
    原      告  乙○○
    共      同
    訴訟代理人  丁○
    被      告  臺中市稅捐稽徵處
    代  表  人  丙○○
    訴訟代理人  庚○○
                己○○
右當事人間因房屋稅事件，原告不服臺中市政府中華民國九十二年三月二十一日府法
訴字第○九二○○三九四七二號訴願決定，提起行政訴訟。本院判決如左︰
    主  文
原告之訴駁回。
訴訟費用由原告負擔。
    事  實
壹、事實概要：
    本件原告所有坐落台中市○○區○○里○○路○段十一號、十三號、十五號、十
    七號、十九號、二十一號、二十三號及二十五號等八戶房屋，經被告黎明分處核
    定民國（下同）九十一年房屋稅分別為新臺幣（下同）九、四○六元、七、四一
    四元、四、九四二元、三、七○七元、二、四七一元、二、四七一元、一○、四
    九八元及一一、一一七元。原告不服，以系爭該等房屋均屬簡陋建築，所處路段
    並非應加計地段調整率之街路，不應以大樓標準挑高現值計算等語申請復查。經
    被告重行核定該等房屋稅為台中市○○路○段十一號八、五五一元、十三號六、
    七四○元、十五號四、四九三元、十七號三、三七○元、十九號二、二四六元、
    二十一號九、五四四元、二十三號九、五四四元及二十五號七、○七五元。原告
    猶未甘服，向台中市政府提起訴願，惟遭駁回，遂提起本件行政訴訟。
貳、兩造之陳述及爭點：
一、原告部分：
  (一)聲明：訴願決定及原處分均撤銷。
  (二)陳述：
    1.查被告事實認定確有違誤，本件原告所有系爭八戶房屋應屬「鋼鐵造」、無天
      花板、水泥地、無內牆（尤其該同段二十五號房屋更無衛生設備）之簡陋房屋
      ，應有簡化評定房屋標準價格及房屋現值作業要點（以下簡稱作業要點）第十
      三點規定中按該房屋所應適用之標準單價之七成核計（該同段二十五號房屋應
      適用六成核計）之減成標準之適用，查：
      (1)按稽徵機關適用「房屋標準單價表」核計現值時，對房屋之構造用途、總層
        數、及面積等，固應依建築管理機關核發之使用執照所載之資料為準，惟作
        業要點第十三點規定之簡陋房屋經納稅義務人提出申請者，除依據使用執照
        所載之資料為準外，得派員至現場勘查後，依本作業要點之規定，增減其房
        屋標準單價，作業要點第四點前段及第五點第六款分別定有明文。又依作業
        要點第十三點之規定，房屋具有左列情形達三項者，為簡陋房屋，按該房屋
        所應適用之標準單價之七成核計，具有四項者按六成核計，‧‧‧。(1)無天
        花板（鋼鐵造）。(2)地板為水泥地‧‧‧。(3)無衛生設備。(4)無內牆。‧‧
        ‧。
      (2)查原告所有上開八戶房屋其地板係為水泥地及無內牆、無天花板之房屋，該
        同段二十五號房屋更屬無衛生設備之房屋，業經被告以九十一年九月二十四
        日中市稅字第○九一○○八三一二三號復查決定認定在案，並為原告所不爭
        執，應可確認。茲有疑義者乃上開八戶房屋之現值，應依「台中市房屋標準
        單價表」中之「鋼鐵造」之標準單價核定，方符合實質課稅原則。
      (3)作業要點第五點顯然在於補充第四點之不足，即第十三點規定之簡陋房屋經
        納稅義務人提出申請者「得派員至現場」勘查後，依本作業要點之規定，增
        減其房屋標準單價，因此稽徵機關對於房屋現值之核計，乃「得派員至現場
        勘查，並依各造屋用料不同為其標準價格之核計」，而非「僅依建築管理機
        關核發之使用執照所載之資料為準」，稅捐機關於行使裁量權時，自應斟酌
        全案有關事實，依法作成個案之裁量決定，然本件未見被告斟酌其裁量權之
        行使，難謂無裁量不足之違法，依實質課稅原則，被告應派員至現場斟酌個
        案情況為適法之裁判。
    2.查原告所有系爭房屋雖領有台中市政府核發（九十一年）中工建使字第○一九
      三號之使用執照，其使用執照所載之房屋構造種類雖為鋼骨造，此乃符合現今
      法令即市政府工務局核發使用執照之規定，並非真正所稱之鋼骨結構，其理由
      如下：
      (1)由於建築管理機關有鑒於昔日台中縣豐原高級中學禮堂倒塌死傷慘重及八十
        八年九二一大地震後，基於建築物堅固與安全起見，日後申請建築執照時，
        即使是簡陋房屋亦應以鋼骨為樑柱，不再有以往焊接式鋼鐵為支柱，深怕容
        易斷裂造成損傷，因此本系爭房屋為鋼骨造乃係配合市政府之規定，僅以幾
        條輕量Ｈ型鋼為支柱，其餘均為鐵皮屋之材料搭建，其於鋼骨造結構上所占
        之比例甚微，實不足以認定為鋼骨造。換言之，由於時空的變遷，現今的使
        用執照上已無昔日所列舉：鋼鐵造、木、石、磚造及土、竹造等之房屋，因
        此不能再以逾時之法令加以拘束，應該有所調整之，不應食古不化，原地踏
        步，造成法令適用之困擾。
      (2)查原告所有上開八戶房屋面積雖均各超出二○○平方公尺，惟其均係以鐵皮
        浪板搭蓋屋頂，並無天花板，亦無漂亮高貴之磁磚、大理石、花崗石等建材
        鋪設地板及牆壁，僅為粗糙之水泥地，且無內牆‧‧‧等之簡陋鋼鐵造建物
        ，雖其主要支架是以輕量Ｈ型鋼為支柱，並非所謂鋼骨結構之房屋，乃因鋼
        骨結構一般均以鋼板、型鋼等鋼材組成，高強度之箱型斷面，甚至有些大樓
        具有耐震斜撐構造且施工需以重型塔式吊車加以施工，並且鋼骨大樓之基礎
        為筏式基礎，壁板均為：預鑄鋼筋混泥土，鋁質牆版，即以角鋼為框，
        張以鉛質外皮。不鏽鋼牆版。強化玻璃帷幕。防火披覆，地板為磁磚
        、大理石、花崗石‧‧‧等高級建材所結構而成。其樓層數少者十層、五十
        層，多者上百層以上，此種材料結構堪稱鋼骨造，而區區幾條輕量Ｈ型鋼為
        支柱，其餘均為鐵皮屋之材料也能謂之鋼骨造，其定義未免過於簡化。
    3.按稽徵機關適用「房屋標準單價表」核計房屋現值時，其房屋標準單價之評定
      與公告，應依房屋稅條例第十一條：房屋標準價格中不動產評價委員會依據下
      列事項分別評定直轄市由市政府公告之，各縣（市）（局）於呈請省政府核定
      後公告之：(一)、按各種建造材料所建房屋分種類及等級。（意謂應按真正不同
      之建材以最適法、公平之標準核定，若以概括為標準核定，顯失公平。）(二)、
      各類房屋之耐用年數及折舊標準。（房屋不同之建材其耐用年數應有所差距，
      真正鋼骨造等建材與僅以幾支鋼骨為其樑柱之房屋，其耐用年數顯然有別。）
       (三)、按房屋所處街、道、村、里之商業交通情形及房屋之供求概況，並比較
      該不同地段之房屋買賣價格減除地價部分，訂定標準。前項房屋標準價格，如
      物價總指數有百分之三十以上增減時，應重行評定，並應依其耐用年數予以折
      舊，按年遞減其價格。其立法理由，明定不動產評價委員會應依三項標準，訂
      定房屋標準價格，並規定重行評定之要件，以防政府任意增加納稅人之負擔，
      此條例確實符合實質課稅原則及實質平等原則，及行政程序法∣不當聯結禁止
      原則。惟被告卻未依現場勘查之實情，以其造屋用料之不同，而以其房屋適當
      等級之標準價格，平均折算予以核定，行政法院判例五八判四四四著有明文，
      乃不依上開令示分別核算，竟按適用「房屋標準單價表」核計上開房屋現值，
      顯有恣意擴張或限縮解釋之適用範圍及基準，有違租稅實質課稅原則與租稅公
      平原則，更違反行政法原則∣有利不利均應注意原則，即規定行政機關對行政
      程序、調查證據、行政指導、鑑定等，對當事人有利及不利均應注意，不得只
      注意對當事人不利部分，以核課稅款言，行政法院八十七判字第三三三五號判
      決即明示：稽徵機關調查課稅事實，應斟酌納稅義務人有利及不利事實，不得
      僅採不利事實，而捨有利事實不顧，否則即違實質課稅原則。行政程序法第九
      條、第三十六條、第一百六十六條，均明定行政行為應本諸客觀、公正，並兼
      顧當事人有利及不利事項。
    4.房屋現值之估價要符合實質價值，即不該偏離實情，應作成本分析、重置成本
      ，始為客觀。本系爭房屋之造屋成本每坪單價約八、○○○至一二、○○○元
      （每平方公尺二、四二○元）其支柱為Ｈ型鋼，屋頂及外牆金屬烤漆浪板（鐵
      皮屋）。而一般所稱鋼筋混泥土（ＲＣ）造，其造價成本每坪約三萬元至五萬
      元，別墅型房屋每坪造價為四萬元至七萬元，如是機關學校之建物每坪造價成
      本約二、五萬元至三、五萬元，至於鋼骨造辦公大樓（Ｈ型鋼結構），每坪造
      價成本至少五萬元以上，甚至有八萬元至十萬元，依樓層數及內裝、機電有異
      。足見原告系爭房屋與鋼骨造大樓相較之下其級數相差甚遠，其成本之差亦是
      倍數，若課稅標準與之相同，未能有所區別，顯非合理，亦有違租稅實質課稅
      原則。
    5.簡化課稅，應以事實為基礎，不得偏離主體，憲法第七條平等原則並非絕對、
      機械之形式上平等，而係保障人民在法律上地位之實質平等，立法機關基於憲
      法之價值體系及立法目的，自得斟酌規範事物性質之差異為合理之區別對待。
      行政程序法第六條規定「行政行為非有正當理由，不得為差別待遇」，所謂正
      當理由，係指基於事物之本質不同而為合理之差別待遇，申言之，基於實質之
      平等精神，在事物之本質不同時，即應為合理之差別待遇，再按比例原則亦係
      憲法位階之法律原則，以「法律保留」作為限制憲法上基本權利之準則（參照
      我國憲法第二十三條）。房屋稅條例第十一條房屋標準價格之評定事項中第一
      項「按各種建造材料所建房屋區分種類及等級」，以及物價總指數有百分之三
      十以上增減時，應重行評定，即所謂重置成本，「若涉及租稅事項之法律，其
      解釋應本於租稅法律主義之精神，依各該法律之立法目的，衡酌經濟上之意義
      及實質課稅之公平原則為之」，迭據司法院大法官會議釋字第四二○號解釋及
      四三八號解釋，著有明文，又「對實質上相同經濟活動所產生之相同經濟利益
      ，應課以相同之租稅，始符合租稅法律主義所要求之公平及實質課稅原則，實
      質課稅原則為租稅法律主義之內涵及當然歸趨。故有關課稅構成要件事實之判
      斷及認定，自亦應以其實質上經濟事實關係及所產生之實質經濟利益為準，而
      非以形式外觀為準」改制前最高行政法院八十二年判字第二四一○號判決著有
      明文。是以本件就「鋼骨造」部分，應依實質課稅原則解釋認定之，亦即所謂
      「鋼骨造」部分，應係指實際鋼骨造之結構，與本件被誤認為鋼骨造應是有差
      別，惟被告限縮上開函釋之適用範圍，而未以課稅事實之因素作差別待遇，進
      而害及人民之權利，亦非相關法令之意旨。按比例原則有廣狹兩義之分，廣義
      之比例原則包括適當性，必要性及衡量性三原則，而衡量性原則又稱狹義之比
      例原則。適當性指行為應適合於目的之達成，必要性則謂行為不超越實現目的
      之必要程度，亦即達成目的須採影響最輕微之手段，至衡量性原則乃指手段應
      按目的加以衡判，換言之，任何干涉措施所造成之損害應輕於達成目的所獲得
      之利益，始具有合法性，行政程序法第七條亦規定「行政行為應依下列原則為
      之：(一)採取之方法應有助於目的之達成。(二)有多種同樣能達成目的方法時，應
      選擇對人民權益損害最少者。(三)採取之方法所造成之損害不得與預達成目的之
      利益顯失均衡」。足見被告之認定上開八戶房屋構造係屬台中市房屋標準單價
      表中之「鋼骨造」云云，其認定有誤，顯與前述實質課稅原則、實質平等原則
      、比例原則有違，自難加以適用。基於上述之原則，本件原告所有上開八戶房
      屋之構造應屬「台中市房屋標準單價表」中之「在二百平方公尺以上鋼鐵造」
      較符合實質，方屬正確。
    6.依訴願決定書所載被告陳稱：「雙方對已公告之房屋標準單價並不爭執」，顯
      有曲解訴願書之原意，訴願書上所稱系爭房屋乃針對應以鋼骨造單價抑是鋼鐵
      造單價為核定標準單價而爭議，原告基於實質課稅原則、平等原則、比例原則
      等租稅原則主張該以鋼鐵造之單價核計，較為合理，並請撤銷原處分，准按單
      價二、一○○元為該房屋標準單價，豈有對房屋標準單價不爭議呢？被告應有
      所誤解。
    7.另訴願決定書記載被告所稱：「指訴願人所援引之行政法院五八判字第四四四
      號判例並未敘明係已取得使用執照之房屋，致其房屋構造之認定須由稽查人員
      至現場會勘認定，與本件情形應非相類，故無得比附援用」。然本判例首揭明
      示：「造屋用料不同其標準價格之核計」，顯然係說明造屋用料不同其標準價
      格之核計應有所不同，尚無所謂：「僅適用於未領使用執照者」。依據台灣省
      建築管理規則有著明文：「在未實施都市計畫前及本法實施前未領有使用執照
      ，已建築完成之建築物均視為合法建物、於辦理建物所有權第一次登記，僅須
      檢附建築管理機關或鄉鎮市區公所發給之證明文件，（如完工證明）或繳納房
      屋稅證明（如房屋稅收據、稅籍證明）或水電繳納證明（用水、用電證明）。
      實施建築管理後建造之建物應檢附使用執照始能辦理所有權第一次登記，多了
      管制的關卡，確保合法。稅捐機關昔日無使用執照之房屋以適用其「造屋用料
      不同其標準單價之核定」之條文，今係因法令之修改凡合法建築物均須領有使
      用執照卻未能適用之，稅捐機關對合法建物課稅更加嚴苛，彷彿意謂民眾守法
      有錯而加以懲罰之意，被告依此為準據，實難為民眾所能甘服，且有違有利不
      利均應注意原則。
    8.按作業要點第八點規定：房屋樓層之高度在四公尺以上者，其超出部分，以每
      十公分為一單位，增加標準單價百分之一．二五，未達十公分者不計。前項計
      算超高或偏低之標準單價，於標準單價應予加價或減成時，仍應按未加價或減
      成之標準單價計算。但符合第十三點及第十五點規定應予減成之簡陋房屋及專
      供農業生產用之房屋有超高或偏低情形者，其標準單價應先減成後再計算超高
      或偏低單價。惟查：
      (1)上開規定，並不合理，例如：有一棟二層樓房屋，使用執照構造別為鋼骨造
        ，樓高七‧八公尺，現況作辦公室、店鋪、倉庫，核定房屋現值標準單價係
        以第三類第二層單價二、八五○元加成後四、二○四元計算房屋現值，相當
        於九或十層樓之單價，與使用執照樓高二層不符。本件樓層為二層，超過四
        公尺即按超出部分每十公分為一單位，增加標準單價百分之一‧二五，造成
        標準單價似乎偏高。而且上例屬簡易倉庫工廠、樑柱為Ｈ、Ｃ型鋼組合，其
        餘支架為一般鋼筋材料，牆壁係烤漆鋼板，供倉庫使用，並非一般住商或辦
        公大樓；卻全部一律適用同一標準，以超過四公尺即按超出部分每十公分為
        一單位，增加標準單價百分之一‧二五，顯不合理。超過部分理應以次高樓
        層單價計算，例如：使用執照為二層樓高，超高（七‧八公尺減四公尺）三
        ‧八公尺部分，以次高標準單價二、九五○元核算房屋現值。因樓高七‧八
        公尺相當於三層樓房高度（以每層樓高度三‧二公尺計算），若以十公分為
        一單位，增加標準單價百分之一‧二五，造成實際房屋二層樓高，標準單價
        卻高達九至十層樓高之標準單價計算，不但造成納稅人賦稅之負擔且與使用
        執照樓層高度不符。
      (2)另依據作業要點房屋標準單價表所列其鋼骨造與鋼鐵造所訂課稅級數差距過
        大，本件同為二層樓房屋在鋼骨造之造價成本每坪一○、六○○元與鋼鐵造
        之造價成本實際相差每坪不到幾百元，而在本表上所應負擔的稅賦其差距卻
        為成本差距的數倍，顯示當時設計本單價表有所缺失，考慮未周全，造成人
        民在稅賦上的不公平。
      (3)系爭八戶房屋其地板確為水泥地、無內牆及無天花板之房屋，係屬作業要點
        第十三點規定達三項者為簡陋房屋，應按該房屋所應適用之標準單價之七成
        核計。因該房屋不但具有前三項之規定，更無衛生設備，此業經被告於九十
        一年九月二十四日中市稅字第○九一○○八三一二三號函認定在案，理應依
        法有折數適用。然被告卻依該作業要點第十三點第二項之規定不適用之，顯
        為不合，因該作業要點第十三點規定第二項「無天花板限於鋼鐵造、木、石
        、磚造及土、竹造之房屋始有適用」之規定，此乃列舉之，於訂立該作業要
        點時，鋼骨造之結構並不流行，甚至無此類建築構造，因此未加以列舉在內
        ，並非有云：鋼骨造應予以排除之規定。現今該作業要點由於時空的變遷，
        已不符時代所需，且財政部於九十二年五月十九日以台財稅字第○九二○四
        五一四九五號令廢止該要點，另由各縣市政府參酌地方財政狀況及經濟發展
        程度，擬定因地制宜之作業要點以為房屋設籍所依循。顯示該作業要點確有
        諸多不合理亦不合時宜，確有改善的地方。現今該作業要點，由於時空的變
        遷已不符時代所需，理應以實質原則為課稅基礎，不該仍守舊，礙於法令之
        文字，而無所變通及調整，亦不符時代潮流，致使稅賦上產生諸多不公平，
        因而人民權益受損。
      (4)查台中市標準單價表中鋼鐵造二○○平方公尺以上與未達二○○平方公尺兩
        者單價差距甚大，以一層樓房屋二○○平方公尺以上者單價二、一○○元，
        未達二○○平方公尺者單價七○○元，與現實社會經濟形態似乎不符，因現
        今社會形態均採薄利多銷，因此面積較大其造價成本應比面積小者來得少，
        而該表中所列之單價恰是相反，此論點與事實有差距，應有所調整。綜觀上
        述，顯示被告僅依該作業要點規定，對納稅人已產生種種的不合理，難謂無
        違實質課稅原則、公平、比例原則。
    9.綜上所陳，本件被告之上開處分，其認事用法均有違誤，爰請判決撤銷原處分
      ，以單價二、一○○元為核定標準，並依折數核計，另為適法之處分，以維權
      益，俾符法制。
二、被告部分：
  (一)聲明：原告之訴駁回。
  (二)陳述：
    1.按「房屋現值之核計，以『房屋標準單價表』『折舊率標準表』及『房屋位置
      所在段落等級表』為準據。」；「『房屋標準單價表』內用途別之歸類，依『
      用途分類表』定之」；「稽徵機關適用『房屋標準單價表』核計房屋現值時，
      對房屋之構造、用途、總層數及面積等，應依建築管理機關核發之使用執照（
      未領用使用執照者依建造執照）所載之資料為準，‧‧‧。」；「房屋樓層之
      高度在四公尺以上者，其超出部分，以每十公分為一單位，增加標準單價百分
      之一．二五，‧‧‧」；「房屋具有左列情形達三項者，為簡陋房屋，按該房
      屋所應適用之標準單價之七成核計，具有四項者按六成核計，‧‧‧：(一)高度
      未達二‧五公尺。(二)無天花板（鋼鐵造、木、石、磚造及土、竹造之房屋適用
      ）。(三)地板為泥土、石灰三合土或水泥地。(四)無窗戶或窗戶為水泥框窗。(五)無
      衛生設備。(六)無內牆或內牆為粗造紅磚面（內牆面積超過全部面積二分之一者
      ，視為有內牆）。(七)無牆壁。」為簡化評定房屋標準價格及房屋現值作業要點
      第二點、、第三點、第四點、第八點、第十三點所規定。另「納稅義務人應於
      房屋建造完成之日起三十日內檢附有關文件，向當地主管稽徵機關申報房屋稅
      籍有關事項及使用情形；其有增建、改建、變更使用或移轉、承典時，亦同」
      為房屋稅條例第七條所規定，另查財政部訂頒之「簡化房屋標準價格及房屋現
      值作業要點」雖經該部九十二年五月十九日台財稅字第○九二○四五一四九五
      號令廢止，惟同日以台財稅字第○九二○四一四九六號函，復訂頒「簡化房屋
      標準價格及房屋現值作業參考原則」，除各要點之規定均無任何之變更外，依
      第一點規定：「為簡化房屋標準價格之評定及房屋現值之核計作業，特訂本參
      考原則。」，該參考原則仍為稽徵機關評定房屋標準價格及核計房屋現值作業
      之依循，合先敘明。
    2.原告所有坐落本市○○區○○里○○路○段十一號等八戶房屋，經被告黎明分
      處核定九十一年房屋稅分別為十一號九、四○六元、十三號七、四一四元、十
      五號四、九四二元、十七號三、七○七元、十九號二、四七一元、二十一號二
      、四七一元、二十三號一○、四九八元、二十五號一一、一一七元，原告不服
      ，主張該等房屋均係鐵皮浪板搭蓋屋頂，並無天花板，亦無漂亮高貴之磁磚‧
      ‧‧等之簡陋鋼鐵造建物，雖其主要支架是以輕量Ｈ型鋼為支柱，但並非所謂
      鋼骨結構之房屋，與鋼骨造大樓相較之下，其級數相差甚遠，未能與其核定單
      價有所區別，顯有不公‧‧‧，另主張房屋已達三項（無天花板、水泥地、無
      內牆）之簡陋房屋標準，應有折數之適用。復於九十一年七月二十五日補充說
      明房屋坐落之環中路，其路段並非地段調整率之街路，而房屋現值加計地段調
      整率並不合理，且使用執照雖載明一樓店舖，二樓辦公室，但實際只有二樓少
      部分為辦公室，其他均為倉庫置物之用，應按第四類別來核定房屋現值，另本
      房屋部分為挑高建築，但非屬辦公大樓等建築物之挑高，若以大樓標準加計挑
      高現值，實有加重稅賦之嫌，並非合理云云。申經被告復查決定以系爭房屋領
      有台中市政府工務局核發（九十一）中工建使字第○一九三號之使用執照，依
      其所載，房屋構造種類為鋼骨造，一樓用途為店舖，二樓用途為辦公室，且高
      度分別為四、二公尺、三、六公尺，樓層總高度七、八公尺，被告黎明分處依
      據簡化評定房屋標準價格及房屋現值作業要點第二點、第三點、第四點、第八
      點規定按鋼骨構造且用途類別為第三類之單價為房屋之標準單價核課房屋稅並
      無違誤。此即首揭作業要點第四點，適用﹁房屋標準單價表﹂核計房屋現值時
      ，對房屋之構造、用途等，應以使用執照所載者為準據之所定。至建物之實際
      使用情形影響所及者乃不同之課徵稅率，而非房屋之標準單價或核計之房屋現
      值。是，原告此部分主張顯有誤解。惟系爭房屋坐落於環中路，依據「台中市
      ○○地段等級率標準表」所訂，其地段並非列屬應調整等級之街路，即無涉調
      整率為若干之情事；原核定地段調整率百分之一百一十應回歸按百分之百之地
      段率，即未調整之狀態計算之，末按十一號房屋其增建部分，被告黎明分處原
      核定房屋現值時，業以該建物地板為水泥地、且無內牆、亦無衛生設備，計有
      簡陋之狀態三項符合簡化評定房屋標準價格及房屋現值作業要點第十三點所規
      定之簡陋房屋而按適用之標準單價之七成核計；另現場勘查，十一號房屋之主
      建物部分、十三號、十五號、十七號、十九號、二十一號、二十三號房屋雖為
      水泥地、無內牆者，然均配置衛生設備，且一樓雖無天花板，而二樓辦公室部
      分有天花板，對照該作業要點第十三點第二項﹁無天花板限於鋼鐵造、木、石
      、磚造及土、竹造之房屋始有適用﹂之規定，則本件房屋構造種類既為鋼骨造
      ，自不得認屬簡陋房屋並進而適用減成標準予以課徵，惟二十五號房屋雖部分
      面積有天花板，部分面積無天花板，然因地板為水泥地、無內牆、無衛生設備
      ，符合簡陋房屋三項規定，應准按該房屋所應適用標準單價之七成核計。綜上
      所述，本件全部房屋適用之地段調整率准予重新核定為百分之一百，另二十五
      號房屋准按所應適用之標準單價之七成核計，其餘均以本市房屋標準單價表及
      折舊率標準表為計算現值之依據等由，乃重行核定房屋稅，坐落本市○○路○
      段（下同）十一號為八、五五一元、十三號為六、七四○元、十五號為四、四
      九三元、十七號為三、三七○元、十九號為二、二四六元、二十一號為二、二
      四六元、二十三號為九、五四四元、二十五號為七、○七五元。原告不服執同
      詞提起訴願，旋遭駁回，乃提起行政訴訟。
    3.查房屋稅條例第十條規定：「主管稽徵機關依據納稅義務人所申報之現值，並
      參照不動產評價委員會評定之標準，核計房屋現值。」依其立法理由為「房屋
      稅係按房屋現值課徵，房屋現值係由稽徵機關參照不動產評價委員會評定之房
      屋標準價格，核計而定之。」所以如此，或係著眼於課稅之房屋數量龐大，倘
      以造價為單價之依據，勢必因每棟房屋施工情形之繁簡，以及造價所反映之建
      造至何程度有所不同，而難求齊一之認定。何況，提出之造價資料有無因隱瞞
      部分工程之給付而不實，或每一造價所代表之建造、完成之程度是否均相同，
      除進行審查、比對涉及營建專業技術之具備外，尚需逐案查核。從而，以此方
      式作業結果所衍生之南轅北轍、不公平以及窒礙等現象自亦接踵而來，乃滋生
      應將課稅價格標準化之構思，並明定於本法條。此參諸行政法院五八判三四五
      號判例：「原告所有房屋雖係向法院標購所得，惟課徵房屋稅之基礎為房屋現
      值，依法不按標購價值估計，被告官署係按當地不動產評價委員會依照台灣省
      政府財政廳頒發之新訂標準單價表所評之標準價格，核計稅額，與上半年度核
      課等級相同。按之依房屋稅條例第十條第一項及台灣省各縣市房屋稅徵收細則
      第十二條第一項規定，自非無據。」及六○判八一○號判例：「房屋之現值，
      係依據納稅義務人之申報，並參照不動產評價委員會之評定，不以房屋之造價
      為其唯一標準。原告所有房屋四棟，係供工廠、住家及營業所之用，被告官署
      按其實際使用情形分別依營業用（工廠部分減半）及住家用稅率計徵課稅。原
      告以系爭房屋之現值核定過高，超過其造價二倍以上，並提出台灣區營造工會
      台北縣辦事處鑑估之價值，此項估價，縱屬實在，要亦不足為其有利之論據。
      被告官署根據房屋稅條例第五條及第十條第一項、第十一條第一項之規定，核
      定系爭房屋之現值，於法並無不合。」等，可益證原告主張以造價為認定依據
      ，顯不可採。
    4.依「台中市房屋標準單價表」所載，除以鋼骨造、鋼骨混凝土造、鋼骨鋼筋
      混凝土造，鋼筋混凝土造、預鑄混凝土造，加強磚造，鋼鐵造，木、
      石、磚造，土、竹造等之分類，分別區分建造材料之種類外，復將上開六大
      類再以每一大類按用途別分類為四大類，其中並含為數甚多、用途相近之細類
      ；以及每一大類按總樓層數之不同，為材料等級區分之表現。足見該單價表之
      訂定均符合房屋稅條例第十一條第一項第一款所定。況系爭房屋標準價格，業
      由台中市不動產評價委員會評定，並由台中市政府八十九年三月二日八九府稅
      財字第二○五六號公告在案，該評定作業均符合法定程序，則經評定之標準價
      格，被告自應以之為核計房屋現值之準據，而無再事衡酌之餘地。再者，鋼骨
      構造固不同於鋼鐵建造，然亦為房屋價值不同之表徵，房屋出租或出售亦應有
      不同租金及價格行情之期許。是，原告倘認系爭房屋未有如使用執照所載鋼骨
      造之價值，自應於發照時向主管機關主張之，而非於核課房屋稅時始一再爭執
      其構造非屬鋼骨造，否則難免滋生一方面願意接受發照時以鋼骨建造之房屋價
      值，他方面於課稅時，卻為相反表示之矛盾現象。至「簡化房屋標準價格及房
      屋現值作業要點」第五點雖訂有稽徵機關得派員至現場勘查之規定，然勘查結
      果倘有增減標準單價之情事者，仍應回歸依同作業要點之規定為之，即第五點
      第(一)至第(四)款所列，應依第十一點規定核計，簡陋房屋則應依第十三點規定辦
      理，而非如原告所自陳「得派員至現場勘查，並依各造屋用料不同為其標準價
      格之核計，進而行使裁量權」。
    5.房屋總層數越多層者，基於地基及結構上之須更堅固，其顯現之價值當更不菲
      ，評定之標準單價自亦高於總層數較少者。同理，房屋高度倘高於一般標準者
      ，除支撐之結構須加強外，其四周建造面積之增加，亦必帶動材料及人工成本
      之增加；職是，乃有超過標準高度三公尺，在一公尺範圍內不加價而就超過四
      公尺部分始予加價之相當從寬之規定，此徵諸前述，亦符合公平原則。至房屋
      總樓層數與房屋之高度係不同之概念，顯不能混為一談；以房屋總樓層數十層
      而言，除每層均有樓地板面積致總樓地板面積遠超過系爭房屋外，因而需課徵
      之房屋稅，基於與樓地板面積密不可分，以此方式核計加總之稅負，遠非原告
      所有該房屋，因高度較高致增加之標準單價所可企及；以坐落其中第二層之房
      屋為例，倘樓高為三公尺，用途為第三類，其單價係四、三○○元，以此觀之
      ，是否滋生房屋高度僅三公尺者之單價卻較高度七．八公尺之單價為高之不合
      理情事？再者倘將系爭房屋以樓板再予區隔，雖樓高因變更為每層三．九公尺
      而無須加價，然以此計算原告須負擔之房屋稅為二四、六三三元，相較於原核
      定之稅額一八、一六八元更為不利，此當非原告所樂見。
    6.系爭十一號房屋其增建部分，被告原核定房屋現值時，業以該建物地板為水泥
      地、且無內牆、亦無衛生設備，計有簡陋之狀態三項符合簡化評定房屋標準價
      格及房屋現值作業要點第十三點所規定之簡陋房屋而按適用之標準單價之七成
      核計；其餘房屋經現場勘查結果，十一號房屋之主建物部分、十三號、十五號
      、十七號、十九號、二十一號、二十三號房屋雖為水泥地、無內牆者，然均配
      置衛生設備，且一樓雖無天花板，而二樓辦公室部分有天花板，對照前揭作業
      要點第十三點第二項﹁無天花板限於鋼鐵造、木、石、磚造及土、竹造之房屋
      始有適用﹂之規定，則本案房屋構造種類既為鋼骨造，自不得認屬簡陋房屋並
      進而適用減成標準予以課徵，惟二十五號房屋雖部分面積有天花板，部分面積
      無天花板，然因地板為水泥地、無內牆、無衛生設備，符合簡陋房屋三項規定
      ，遂經復查決定准按該房屋所應適用標準單價之七成核計，此部分均無不合。
    7.鋼鐵造房屋面積在二○○平方公尺以上及未達二○○公尺者，其建造材料及結
      構上乃至施工之繁簡如前述，均有極大之不同，房屋單價之訂定自應許為不同
      之訂定；「台中市房屋標準單價表」持此觀點為區分，難謂有何與社會經濟型
      態不符之處。
    8.基於「簡化房屋標準價格及房屋現值作業要點」對本案課徵房屋稅、核算房屋
      現值及各事項均已明訂其查核、認定方式，被告顯無裁量之餘地。至行政程序
      法第九條雖定有「行政機關就該管行政程序，應於當事人有利及不利之情形，
      一律注意。」，惟如前述，被告既均係依規定為之，即無涉有利、不利情形，
      更無如原告所稱僅採不利事實而捨有利事實不顧之情事。
    9.按作業要點第四點規定，房屋現值依使用執照或建造執照所載之資料核課，若
      屬於鋼骨建築，即無作業要點第十三點第二項之適用。房屋稅條例第十一條規
      定：「房屋標準價格，由不動產評價委員會依據左列事項分別評定，直轄市由
      市政府公告之，各縣（市）（局）於呈請省政府核定後公告之。」，查台中市
      「房屋標準單價表」業經本市不動產評價委員會八十九年第一次會議通過，並
      經台中市政府八十九年三月二日八九府稅財字第二○五六號公告在案，是，被
      告計算房屋現值以前揭經公告之「房屋標準單價表」及使用執照所載之房屋之
      構造、用途等為核算之準據，並無擴張或限縮法令適用之情事。又系爭房屋既
      領有台中市政府工務局核發（九十一）中工建使字第○一九三號之使用執照，
      並載明房屋構造種類為鋼骨造且用途類別為一樓用途為店舖，二樓用途為辦公
      室，依用途分類表屬第三類，則對照房屋標準單價表被告以二、八五○元為核
      課房屋稅之標準單價並無違誤，此與房屋建造之成本、內裝或機電設備為何，
      委無關聯，原告執此為渠等房屋構造種類為「鋼鐵造」，係對房屋之構造，應
      以使用執照所載為斷，而核發使用執照之權責單位為建築管理機關台中市政府
      所轄之工務局，並非為稽徵機關之被告，自無此部分之認定或裁量權等法定職
      權及適用規定之要件有所誤解。被告依前開評定房屋標準價格及房屋現值作業
      要點第四點以已領有使用執照或建築執照之房屋，其構造、用途之認定應依建
      築管理機關所核發之使用執照所載之資料為準，依其使用執照所載為鋼骨造據
      以核算，尚無違誤。
    10.綜上所陳，原告所訴並無理由，請判決如答辯聲明。
    理  由
一、按「納稅義務人應於房屋建造完成之日起三十日內檢附有關文件，向當地主管稽
    徵機關申報房屋稅籍有關事項及使用情形；其有增建、改建、變更使用或移轉、
    承典時，亦同。」、「主管稽徵機關應依據不動產評價委員會評定之標準，核計
    房屋現值。依前項規定核計之房屋現值，主管稽徵機關應通知納稅義務人。納稅
    義務人如有異議，得於接到通知書之日起三十日內，檢附證件，申請重行核計。
    」、「房屋標準價格，由不動產評價委員會依據下列事項分別評定，並由直轄市
    、縣（市）政府公告之：一、按各種建造材料所建房屋，區分種類及等級。二、
    各類房屋之耐用年數及折舊標準。三、按房屋所處街道村里之商業交通情形及房
    屋之供求概況，並比較各該不同地段之房屋買賣價格減除地價部分，訂定標準。
    前項房屋標準價格，每三年重行評定一次，並應依其耐用年數予以折舊，按年遞
    減其價格。」為房屋稅條例第七條、第十條及第十一條所明定。復按「房屋現值
    之核計，以『房屋標準單價表』『折舊率標準表』及『房屋位置所在段落等級表
    』為準據。」、「『房屋標準單價表』內用途別之歸類，依『用途分類表』定之
    。」、「稽徵機關適用『房屋標準單價表』核計房屋現值時，對房屋之構造、用
    途、總層數及面積等，應依建築管理機關核發之使用執照（未領用使用執照一者
    依建造執照）所記載之資料為準‧‧‧。」、「房屋樓層之高度在四公尺以上者
    ，其超出部分，以每十公分為一單位，增加標準單價百分之一‧二五‧‧‧」、
    「房屋具有左列情形達三項者，為簡陋房屋，按該房屋所準單價之七成核計，具
    有四項者按六成核計：‧‧‧（一）高度未達二‧五公尺。（二）無天花板（鋼
    鐵造、木、石、磚造及土、竹造之房屋適用）。（三）地板為泥土、石灰三合土
    或水泥地。（四）無窗戶或窗戶為水泥框窗。（五）無衛生設備。（六）無內牆
    或內牆為粗糙紅磚面（內牆面積超過全部面積二分之一者，視為有內牆）。（七
    ）無牆壁。」行為時簡化評定房屋標準價格及房屋現值作業要點第二點、第三點
    、第四點、第八點及第十三點分別訂有明文。
二、本件原告所有坐落台中市○○區○○里○○路○段十一號、十三號、十五號、十
    七號、十九號、二十一號、二十三號及二十五號等建物為一棟八戶之建築，其使
    用執照記載為地上二層之鋼骨造房屋，一樓用途為店鋪，二樓用途為辦公室，高
    度分別為四、二公尺、三、六公尺，樓層總高度七、八公尺，總樓地板面積為三
    一一八‧六三平方公尺，工程造價為一五、五九三、○○○元，有台中市政府工
    務局（九一）中工建使字第○九三－○○號使用執照附原處分卷可稽，均堪信為
    真實。被告黎明分處依據首揭簡化評定房屋標準價格及房屋現值作業要點第二點
    、第三點、第四點、第八點之規定，按鋼骨構造且用途類別為第三類之單價為房
    屋之標準單價核課房屋稅，經核尚無不合。
三、原告雖主張：
    (1)一般稱鋼骨構造之建築物造價成本少者約每坪四至六萬元，甚至更高，依材料
      不同及樓層高低有所不同，而系爭房屋僅以輕量Ｈ型鋼為支柱，並以鐵皮浪板
      蓋屋頂，其造價成本每坪一○、六○○元，被告卻採同一等級之課稅標準，實
      有違實質課稅原則、比例原則及實質平等原則。又系爭房屋造價成本與鋼鐵造
      房屋之造價成本相差不到幾百元，而據單價表核算所應負擔的稅賦卻為成本差
      距的數倍，造成人民稅賦負擔的不公平。被告遽以「鋼骨造」之單價計算現值
      ，顯有恣意擴張或限縮解釋之適用範圍。本件原告所有房屋既無天花板、水泥
      地、無內牆（尤其同段二十五號房屋更無衛生設備），為簡陋房屋，符合簡化
      評定房屋標準價格及房屋現值作業要點第十三點之規定，該等房屋應適用標準
      單價七成核計（同段二十五號房屋應適用六成核計），業經被告以九十一年九
      月二十四日中市稅法字第○九一○○八三一二三號復查決定核定在案，並為原
      告所不爭執，應可確認。
    (2)按簡化房屋標準價格及房屋現值作業要點第四點：「稽徵機關適用『房屋標準
      單價表』核計房屋現值時，對房屋之構造、用途、總層數及面積等，應依建築
      管理機關核發之使用執照（未領用使用執照者依建造執照）所載資料為準，但
      未領使用執照（或建造執照）之房屋，以現場勘定調查之資料為準。」、第五
      點：「下列房屋，除依據使用執照（未領用使用執照者依建造執照）所載資料
      為準外，得派員至現場勘查後，依本要點之規定，增減其房屋標準單價。‧‧
      ‧(六)、第十三點規定之簡陋房屋經納稅義務人提出申請者。‧‧‧」，顯然第
      五點係補充第四點不足之處；即是第十三點規定之簡陋房屋，經納稅義務人提
      出申請者，「得派員至現場勘查後，依該作業要點之規定，增減其房屋標準單
      價，因此稽徵機關對於房屋現值之核計，乃「得派員至現場」勘查，並依各造
      屋用料不同為其標準價格之核計」，而非「僅依建築管理機關核發之使用執照
      所載之資料為準」，被告未依上開規定斟酌，其裁量權之行使難謂無裁量不足
      之違法。
    (3)被告以系爭房屋不符作業要點第十三點第二項規定，僅以單價七成核計稅額，
      惟該項規定：「無天花板限於鋼鐵造、木、石、磚造及土、竹造之房屋始有適
      用」，此一限制乃因訂立該項規定時，鋼骨造之結構並不流行，甚至尚無類此
      建築構造，致未列舉在內，並非規定鋼骨造房屋應予排除之限制云云。
    (4)本件系爭房屋為二層樓之建物，超過四公尺部分即按超出部分每十公分為一單
      位，增加標準單價百分之一．二五，致單價偏高，況該等房屋屬簡易倉庫工廠
      ，樑柱為Ｈ、Ｃ型綱組合，其餘支架為一般鋼筋材料，牆壁係烤漆鋼板，非屬
      一般住商或辦公大樓，然被告卻全部一律適用同一標準單價，並以前開超高加
      價標準核算稅額，顯不合理。
四、惟查：
    （一）台中市房屋標準單價表及台中市房屋用途分類表，均係依首揭房屋稅條例
          第十一條規定，由台中市不動產評價委員會依據各種建造材料所建房屋，
          區分種類及等級等，依各類建物之構造、用途別及總層數而定期評定，系
          爭年度之上開標準單價表、用途分類表並經台中市政府八十九年三月二日
          八九府稅財字第二○五六號公告在案。而不動產評價委員會依房屋稅條例
          第九條規定，係由主管人員、建築技術專門人員並民意機關及有關人民團
          體之代表所組成。房屋稅條例授權不動產評價委員會，對於房屋之標準單
          價等技術性、細節性事項加以評定，為簡化房屋稅稽徵作業所必要，並兼
          顧客觀及公平之要求，核與稅捐法定主義、實質課稅原則、比例原則、實
          質平等原則尚無違背。
    （二）按鋼骨造與鋼鐵造之區別，依台中市房屋現值評定注意事項規定，前者為
          「建築物之樑柱構架以各種型鋼組合而成，以支承垂直及水平載重。」；
          後者為「柱樑使用各型鐵材，其牆壁大部分為鐵骨，屋頂為山形鐵造屋架
          。」查系爭房屋係以Ｈ型鋼為樑柱構建而成為原告所自承，並有原告提出
          之系爭工程結構圖上載其樑柱使用鋼筋、鋼骨、鋼板及鋼構工程明細表、
          結構體工程估價單等附本院卷可按，而現場鋼骨樑柱明顯可見，亦有照片
          十幀附原處分卷可稽，且建築事務之主管機關台中市政府工務局核發之使
          用執照，亦載明系爭建築物之構造種類屬鋼骨造，核與鋼鐵造者係以各型
          鐵為樑柱者不同，是被告認定系爭建物為鋼骨造並無違誤。
    （三）又按「房屋稅係依房屋現值及規定稅率課徵之，而房屋現值由主管稽徵機
          關依據納稅義務人之申報並參照不動產評價委員會評定之標準核計，不以
          房屋之實際造價為準。」（最高行政法院六一判三一九號判例參照）原告
          提出房屋承攬契約書、結構圖，主張造價為一千萬元，即每坪為一○、六
          ○○元云云，惟使用執照（見原處分卷第二十九頁）記載工程造價為一五
          、五九三、○○○元，總樓地板面積為三一一八‧六三平方公尺（九四三
          ‧三八坪），每坪造價應為一六、五二八元，原告所述單價低於使用執照
          記載甚多，顯非真實，難資憑信。況參照前開判例意旨，並不以房屋之實
          際造價資為計算房屋稅之標準，是原告提出之房屋承攬契約書等縱或屬實
          ，亦不能為有利原告之認定。至原告主張系爭房屋僅以輕量Ｈ型鋼為支柱
          並以鐵皮浪板蓋屋頂，且造價成本與鋼骨造大樓建物相差甚鉅，則該等房
          屋現值應按「台中市房屋標準單價表」之「鋼鐵造」單價核算，始符合實
          質課稅原則乙節。按台中市房屋標準單價表係配合台中市房屋用途分類表
          及房屋建築之總層數細分為數百種單價，在構造別上分歸同一組之「鋼骨
          造、鋼骨混凝土造、鋼骨鋼筋混凝土造」者，其每平方公尺單價即有一百
          二十種，從第四類（工廠、倉庫等）一層樓之單價二、七五○元至第一類
          （國際觀光旅館等）三十樓之單價九、五四○元不等，業已考慮其差異性
          而訂定不同之單價。各課稅房屋應依其性質適用不同之等級單價，同屬鋼
          骨或鋼骨混凝土造者，造價相差甚大者非無可能，尚難以造價之差距據以
          拒絕適用標準單價表。原告所舉南投縣警察局埔里分局辦公廳舍新建工程
          、禾伸堂企業股份有限公司新建二廠之每坪之實際造價與系爭房屋相異，
          查上開各工程實際上之差異性甚大，且如前所述課稅之房屋現值不以房屋
          之實際造價為準，自不能據以證明系爭房屋依台中市房屋標準單價表所評
          定之現值有何違誤。
    （四）行為時簡化房屋標準價格及房屋現值作業要點第五點規定：除依據使用執
          照所載之資料為準外，稽徵機關得派員至現場勘查後，依本要點之規定，
          增減其房屋標準單價，亦即勘查結果仍應依上開作業要點之規定增減標準
          單價。本件被告已至現場勘查，製有現場勘查情形表格附原處分卷「復查
          報告表(三)」內可按，惟仍認定系爭房屋為鋼骨造。又原告所為系爭房屋屬
          鋼鐵造之認定，乃構成要件事實判斷之結果，並非裁量權之行使，原告以
          被告未至現場勘查且未改以鋼鐵造房屋標準單價計算其房屋現值，有裁量
          不足之違法云云，非但與事實不符，且誤解裁量權之意義，自無可採。
    （五）行為時「簡化評定房屋標準價格及房屋現值作業要點」第十三點規定七項
          認定簡陋房屋之情形，其中第二項規定：「無天花板（鋼鐵造、木、石、
          磚造及土、竹造之房屋適用）」系爭房屋為「鋼骨造」，非「鋼鐵造」已
          如前述，縱無天花板，亦無得據以減成計算房屋單價之理由。原告主張上
          開作業要點訂立時，「鋼骨造之結構並不流行，甚至尚無類此建築構造致
          未列舉在內，並非規定鋼骨造房屋應予排除之限制」云云，查上開作業要
          點雖於九十二年五月十九日廢止，惟財政部同日公布之「簡化評定房屋標
          準價格及房屋現值作業之參考原則」第十三點第二項規定，仍與上開規定
          相同，鋼骨造之房屋並不在其內，應係有意排除；原告所謂鋼骨造不應排
          除該項適用乙節，顯係誤解法令，不足採取。
    （六）同作業要點第八點規定：「房屋樓層之高度在四公尺以上者，其超出部分
          ，以每十公分為一單位，增加標準單價百分之一．二五，未達十公分者不
          計‧‧‧」原告認系爭房屋經被告以樓層高度比例調高致單價偏高云云，
          惟房屋高度如高於一般標準者，除支撐之結構須加強外，其四周建造面積
          之增加，自必帶動材料及人工成本之增加，是上開規定尚與公平原則無違
          。至原告所稱系爭房屋部分作倉庫使用乙節，核與渠等當初申請使用執照
          所載不同，被告依同要點第四點之規定，以其使用執照所載之用途第一層
          作店舖、第二層作辦公室使用，並依台中市房屋用途分類表歸類為第三類
          並無不合。至原告實際上有變更使用情形，如影響課徵稅率時，則屬房屋
          稅條例第七條後段，應主動向當地主管稽徵機關申報房屋使用情形之問題
          ，附此敘明。
    （七）另原告引用改制前行政法院五八判字第四四四號判例，依該判例全文所載
          ，該案係認應依前臺灣省政府財政廳（五七）六、一二稅三字第一四三二
          二號令所示，以當時省頒房屋等級標準所列之磚造、竹造、木造等房屋適
          當等級之標準價格，平均折算，其舊料部分，參酌同令第三項所示，並應
          在同類房屋最低標準價格百分之五十範圍內予以核定。玆法令已有諸多修
          正，且該案之事實與本件並不相同，該判例於本件並無適用之餘地。
五、綜上所述，原告所述俱不足採，原處分（復查決定）以系爭房屋中門牌號碼第十
    一號者其增建部分，被告原核定房屋現值時，業以該建物地板為水泥地、且無內
    牆、亦無衛生設備，計有簡陋之狀態三項，符合簡化評定房屋標準價格及房屋現
    值作業要點第十三點所規定之簡陋房屋，而按適用之標準單價之七成核計；其餘
    房屋經被告現場勘查結果，十一號房屋之主建物部分、十三號、十五號、十七號
    、十九號、二十一號、二十三號房屋雖為水泥地、無內牆者，然均配置衛生設備
    ，且一樓雖無天花板，而二樓辦公室部分有天花板，依前揭作業要點第十三點第
    二項「無天花板限於鋼鐵造、木、石、磚造及土、竹造之房屋始有適用」之規定
    ，系爭房屋構造種類既為鋼骨造，自不得認屬簡陋房屋並進而適用減成標準予以
    課徵，至二十五號房屋雖部分面積有天花板，部分面積無天花板，然因地板為水
    泥地、無內牆、無衛生設備，符合簡陋房屋三項規定，遂准按該房屋所應適用標
    準單價之七成核計，經核尚無不合；訴願決定予以維持亦無違誤。原告訴請撤銷
    均無理由，應予駁回。本件為簡易案件，爰不經言詞辯論逕為判決。
據上論結，本件原告之訴為無理由，依行政訴訟法第二百三十三條第一項、第二百三
十六條、第一百九十五條第一項後段、第九十八條第三項前段，判決如主文。
中    華    民    國    九十二      年      十二      月    三十一      日
                 臺 中 高 等 行 政 法 院   第 三 庭
                                         法  官  許  金  釵
右正本證明與原本無異。
如不服本判決，應於判決送達後二十日內，以本訴訟事件所涉及之法律見解具有原則
性者，始得向本院提出上訴狀並表明上訴理由，經最高行政法院許可，否則不得上訴
；如於本判決宣示後送達前提起上訴者，應於判決送達後二十日內補提上訴理由書（
均應依對造人數提出繕本）。提起上訴應預繳送達用雙掛號郵票三九○元（三十四元
及五元郵票各十份)。
中    華    民    國    九十二      年      十二      月    三十一      日
                                        法院書記官  蔡逸媚


司法院資訊處製作；財團法人民間司法改革基金會備份。
